臺灣板橋地方法院交通事件裁定　　　 100年度交聲字第1815號
原處分機關　臺北市交通事件裁決所
受處分人即
異　議　人　蒲盛松
上列受處分人即異議人因違反道路交通管理處罰條例案件，不服
臺北市交通事件裁決所於民國100 年4 月25日所為北市裁催字第
裁22-AEZ126425號裁決，聲明異議，本院裁定如下：
    主  文
異議駁回。
    理  由
一、原處分意旨略以：受處分人即異議人蒲盛松於民國100 年2
    月7 日上午7 時56分許，駕駛車牌號碼85 1-YH 號營業一般
    小客車，在臺北市市○○道之臺北車站北側前，有「在公車
    站牌10公尺內臨時停車」之違規行為，經臺北市政府警察局
    大同分局建成派出所警員當場舉發。爰依道路交通管理處罰
    條例第55條第2 款規定，裁處罰鍰新臺幣（下同）600 元。
二、異議意旨略以：(一)當時異議人係在上揭地點緩慢行駛中，並
    非臨時停車，而員警係自伊車後方突然超越至前方將伊攔停
    ；(二)警察有錄影設備可以採證，然卻不使用，致除員警外，
    並無其他證據證明異議人違規；(三)異議人因前受有腦震盪，
    致忘記繳納罰鍰，並非蓄意不繳納，依行政罰法第7 條第1
    項責任原則，應不予處罰逾期到案部分，故應只需繳納最低
    罰鍰額300 元，為此聲明異議，請求撤銷原處分云云。
三、按汽車駕駛人，臨時停車有下列情形之一者，處新臺幣300
    元以上600 元以下罰鍰：二、在交岔路口、公共汽車招呼站
    10公尺內或消防車出、入口5 公尺內臨時停車，道路交通管
    理處罰條例第55條第2 款定有明文。
四、經查：
    (一)本案情形，業經證人即目擊警員洪健峰到庭結證稱：伊當
      時正在執行交通疏導勤務，看到異議人的車輛停在公車停
      靠處臨停，未熄火，當時伊站在該車前方約40、50公尺處
      ，所以伊引導異議人將車輛開到伊附近來，依法告發；異
      議人當時並非緩慢行駛中，當時他臨停於該處，伊就站在
      前方，所以看得很清楚，後來異議人可能發現伊，所以要
      往外切將車開走，於是伊引導到他到伊站立附近等語甚明
      （本院卷第19-20 頁），且有現場照片3 幀在卷可參。本
      院審酌證人洪健峰對於本件舉發經過，既已提出詳細、具
      體之說明，且本身又屬執行公務之警員，原受有行政懲處
      責任之監督，嗣到庭具結作證，更以刑事責任擔保證詞之
      真實性，復與異議人不相識，亦無嫌隙瓜葛，實無設詞攀
      誣或構陷異議人之必要，且異議人雖辯稱：警員當時係騎
      警車自伊車輛後方突然超越至前方將伊攔停云云，然若屬
      實，則警員洪健峰騎車貿然自後方超越異議人之行為，具
      有相當危險性，而警員洪健峰與異議人並無恩怨，依常情
      當不致於甘冒發生事故之風險，為舉發異議人而危害自身
      安全，異議人上揭所辯，實難採信，因認證人洪健峰上揭
      證述應屬真實可採，足認異議人確有在公車站牌10公尺內
      臨時停車之違規行為。
    (二)異議人另辯稱本件並無錄影或照片可資佐證云云，然此業
      經證人洪健峰證稱：當時伊沒有帶蒐證器材等語在卷（本
      院卷第19頁），參以交通違規之發生均屬突然，違規狀態
      又屬稍縱即逝，倘要求員警必隨身攜帶錄影、照相器材而
      以錄影或照相為證，實屬強人所難，況員警執行交通勤務
      ，依法亦未要求必須以錄影或照相存證，且本件證人洪健
      峰已清楚目擊並證述如前，故雖無錄影或照片佐證，亦難
      謂舉發有何錯誤或不當，故異議人上開所辯，亦非可採。
    (三)異議人復辯稱其並非故意不繳納罰鍰，而係忘記繳納，故
      只需繳納最低罰鍰300 元云云，然依違反道路交通管理事
      件統一裁罰基準表規定，駕駛汽車違反道路交通管理處罰
      條例第55條第2 款規定，不論有無逾越到案期限，均應處
      罰鍰600 元，故本件不論異議人有無所謂忘記繳款之情，
      均應裁處600 元，原處分機關依上揭基準表裁處異議人60
      0 元，自無違誤，異議人上揭辯詞，於法未合，顯不可採
      。
五、綜上，異議人既有前揭違規行為，則原處分機關依道路交通
    管理處罰條例第55條第2 款規定，裁處異議人罰鍰600 元，
    並無不當，異議人執前詞認裁決不當，為無理由，應予駁回
    。
據上論斷，應依道路交通事件處理辦法第18條，裁定如主文。
中    華    民    國   100    年    10    月    31    日
                  刑事第十四法庭  法  官  俞秀美
上列正本證明與原本無異。
如不服本裁定，應於裁定送達後五日內敘明抗告理由，向本院提
出抗告狀。
                                  書記官  謝怡貞
中    華    民    國   100    年    10    月    31    日